臺灣臺北地方法院交通事件裁定　　　　 94年度交聲字第723號
原處分機關　臺北市交通事件裁決所
異　議　人
即受處分人　甲○○
上列受處分人因違反道路交通管理處罰條例案件，對於臺北市交
通事件裁決所於中華民國九十四年六月十六日所為之處分（北市
裁三字第裁二二—ＡＣＶ四四七八六七號），聲明異議，本院裁
定如下：
    主    文
異議駁回。
    理    由
一、按汽車駕駛人，飲用酒類後其吐氣所含酒精濃度超過每公升
    零點二五毫克或血液中酒精濃度超過百分之零點零五以上者
    ，不得駕車；汽車駕駛人，駕駛汽車經測試檢定酒精濃度超
    過規定標準者，處新臺幣（下同）一萬五千元以上六萬元以
    下罰鍰，並當場移置保管其車輛及吊扣其駕駛執照一年，道
    路交通安全規則第一百十四條第二款、道路交通管理處罰條
    例第三十五條第一項第一款分別定有明文。又駕駛小型車之
    駕駛人吐氣所含酒精濃度超過每公升零點五五毫克以上而違
    反道路交通管理處罰條例第三十五條第一項第一款之事件，
    如於舉發通知單上所載之應到案日期（即九十四年五月十二
    日）前繳納罰鍰或到案聽候裁決，經處罰機關調查後仍認定
    其有上開違規行為者，依本件案發時之違反道路交通管理事
    件統一裁罰基準及處理細則第二條第二項及違反道路交通管
    理事件統一裁罰基準表（以下稱基準表）規定，應對該行為
    人處以四萬九千五百元罰鍰。
二、本件異議人即受處分人甲○○於民國九十四年四月二十七日
    上午九時七分許，駕駛其所有車牌號碼為五Ａ—七七四九號
    自用小貨車，行經臺北市○○路○段六四號前，為臺北市政
    府警察局大安分局陳拓榮警員攔檢，並以儀器測試，受處分
    人吐氣所含酒精濃度高達每公升一點零三毫克，陳拓榮警員
    即以受處分人違反道路交通管理處罰條例第三十五條第一項
    第一款規定，當場開立臺北市政府警察局北市警交大字第Ａ
    ＣＶ四四七八六七號舉發違反道路交通管理事件通知單，並
    指定受處分人應於九十四年五月十二日前往原處分機關即臺
    北市交通事件裁決所聽候裁決或繳納罰緩，並交由受處分人
    簽章收受，嗣經受處分人於九十四年四月二十七日按期繳納
    罰鍰，並於九十四年五月十六日具狀提出申訴，原處分機關
    認受處分人確有前開違規行為，乃依據道路交通管理處罰條
    例第三十五條第一項第一款之規定裁處四萬九千五百元之罰
    鍰並吊扣駕駛執照一年之裁決。
三、受處分人於聲明異議狀內固不否認其有於前開時、地駕駛自
    用小貨車經警測試檢定酒精濃度為每公升一點零三毫克之交
    通違規行為，惟辯稱：吊扣駕駛執照一年之處分稍嫌過長，
    且罰鍰部分亦屬過高云云。然觀諸道路交通管理處罰條例第
    三十五條第一項第一款之規定，就吊扣駕駛執照一年部分，
    為法律明確之規定，原處分機關就此並無任何變動吊扣駕駛
    執照期間之裁量權，而參以上開內政部依據道路交通管理處
    罰條例第九十二條第三項法律授權訂定之法規命令即違反道
    路交通管理事件統一裁罰基準及處理細則第二條第二項及基
    準表，本件受處分人駕駛小型車吐氣所含酒精濃度為每公升
    一點零三毫克，超過每公升零點五五毫克以上，本即應處以
    四萬九千五百元之罰鍰，原處分機關就罰鍰之額度亦無裁量
    之權限，是原處分機關依據道路交通管理處罰條例第三十五
    條第一項第一款及基準表之規定裁處受處分人四萬九千五百
    元之罰鍰，並吊扣駕駛執照一年之裁決，於法並無不合或有
    何不當，受處分人具狀所提縮短吊扣駕駛執照之期間及降低
    罰鍰金額之聲明異議，為無理由，應予駁回。
據上論斷，應依道路交通案件處理辦法第十九條，裁定如主文。
中　　華　　民　　國　九十四　年　  十　　月　三十一　日
  　　　　　　　      臺灣臺北地方法院交通法庭
　　　　　　　　　　　    法　    官　雷淑雯
以上正本證明與原本無異。
如不服本裁定，應於裁定送達後五日內向本院提出抗告狀。
                          書  記  官　林碧華
中　　華　　民　　國　九十四　年　  十　　月　三十一　日
